【裁判字號】    95,上更(一),319
【裁判日期】    950630
【裁判案由】    偽造文書等
【裁判全文】
臺灣高等法院刑事判決             95年度上更(一)字第319號
上  訴  人
即  被  告  甲○○
上列上訴人因偽造文書案件，不服臺灣板橋地方法院91年度訴字
第2503號，中華民國92年5月20日第一審判決（起訴案號：臺灣
板橋地方法院檢察署91年度偵字第9281號），經判決後，由最高
法院發回更審，提起上訴，本院判決如下：
    主  文
上訴駁回。
甲○○緩刑年。
    事實及理由
一、構成犯罪要件之事實：
    甲○○係台北縣中和市○○路一一二號「太子汽車工業股份
    有限公司」中和分公司（下稱太子汽車中和分公司）之業務
    員，負責該公司汽車銷售之業務。民國九十一年三月八日（
    起訴書誤載為三月十日）上午九時許，甲○○自友人王仁村
    處得知其任職之高喜大樓管理顧問有限公司（下稱高喜公司
    ）正與泛亞電信股份有限公司（下稱泛亞電信公司）合作，
    推出「ＡＮＮＣ一０九一單辦門號專案」，凡於該專案活動
    期間向泛亞電信公司申請行動電話門號者，可在二年合約期
    限內每月免費撥打新台幣（下同）一百六十八元之通話額度
    ，認可將該行動電話「用戶識別卡」（以下簡稱ＳＩＭ卡）
    作為贈品送予購車客戶，應有利其銷售業務之推廣。甲○○
    明知該公司之客戶丙○○、乙○○二人，係因辦理分期付款
    購車手續，而交付其二人之身分證影本予該公司銷售經理邱
    徐文，供徵信使用，並無申辦行動電話門號之意思，因見邱
    徐文將使用過後之身分證影本任意棄置在廢紙區，有機可趁
    ，竟撿拾上開身分證影本在上址交付予不知情之王仁村，並
    基於意圖為自己不法所有及偽造文書之概括犯意，囑其以該
    二人名義辦理泛亞電信公司行動電話門號各三支。王仁村返
    回台北市○○○路○段八十六號九十二室高喜公司後，即將
    上開「丙○○」、「乙○○」之身分證影本交由不知情之業
    務員楊肇正及工讀生何修宇處理，其二人誤以為已取得「丙○○」、「乙○○」之同意，即由楊肇正以丙○○、乙○○
    名義在附表（一）至（三）、（七）至（九）所示泛亞電信
    公司「用戶申請書」（一式三聯，採複寫方式，分別為白色
    公司存根聯、黃色經銷直營商存根聯，及紅色客戶存根聯）
    六份上，依身分證所載填寫丙○○、乙○○之姓名、統一編
    號、出生年月日等資料後，編寫帳單寄送地址，黏貼身分證
    正反面影本；又於附表（四）至（六）、（十）至（十二）
    「ＡＮＮＣ一０九一單辦門號專案聲明書」（一式三聯，採
    複寫方式，分別為白色公司存根聯、紅色經銷直營商存根聯
    ，及黃色用戶存根聯）六份上，依身分證所載填寫丙○○、
    乙○○之姓名、統一編號，並由楊肇正在上開附表編號（一
    ）至（六）號用戶申請書、專案聲明書上偽造「丙○○」之
    簽名各一枚（合計十八枚），並由何修宇在上開附表編號（
    七）至（十二）號用戶申請書、專案聲明書上，偽造「乙○○」之簽名、指印各一枚（合計簽名十八枚、指印十八枚）
    ，而連續偽造丙○○、乙○○名義之「用戶申請書」六份（
    共十八張）及「ＡＮＮＣ一０九一單辦門號專案聲明書」六
    份（共十八張）；再交由亦不知情之高喜公司會計楊美玲持
    以行使，連續將上開偽造之丙○○及乙○○用戶申請書及專
    案聲明書先行傳真予泛亞電信公司後，再將原本郵寄至泛亞
    電信公司，持以向該公司行使，表明要申請行動電話門號各
    三支，致生損害於丙○○、乙○○及泛亞電信公司對於行動
    電話用戶資料管理之正確性，並使泛亞電信公司之承辦人員
    陷於錯誤，誤認丙○○、乙○○二人欲申辦行動電話門號而
    核准丙○○（0000000000、000000000
    0、0000000000）及乙○○（00000000
    00、0000000000、0000000000）共
    六支行動電話門號。嗣於九十一年三月十四日經泛亞電信公
    司依風險控管作業向丙○○、乙○○以書面確認門號啟用，
    丙○○、乙○○二人始查知上情，經致電泛亞電信公司提出
    異議，該公司旋將上述六支門號拆機處理，而未交付前開行
    動電話門號ＳＩＭ卡（起訴書誤認為已交付贈品）予高喜公
    司，始未得逞。案經被害人丙○○、乙○○訴由台北縣政府
    警察局中和分局報請台灣板橋地方法院檢察署檢察官偵查起
    訴。
二、認定犯罪事實之積極證據：
  (一)被告甲○○固坦承於上揭時地交付「丙○○」、「乙○○」
    身分證影本予王仁村等事實。
  (二)證人王仁村原審之證詞，證明被告有交付「丙○○」、「乙○○」之身分證影本之事實。
  (三)證人邱徐文、被害人丙○○、乙○○之告訴代理人之證詞，
    證明被告有上揭所述之犯行。
  (四)被告出具之保證切結書一紙、泛亞公司九十一年三月十四日
    新用戶啟動資料確認書六紙、泛亞公司九十二年一月七日（
    九二）泛亞Ｅ字第００三六號函一紙暨如附表所示之「用戶
    申請書」、「ＡＮＮＣ一０九一單辦門號專案聲明書」各六
    紙，證明王仁村曾以被害人名義丙○○、乙○○名義書具申
    請書等情。
  (五)泛亞電信公司九十二年二月二十五日泛亞Ｓ字０二六六號函
    ，證明丙○○、乙○○並未向泛亞公司申請行動電話門號。
三、被告辯解要旨：
  (一)否認被訴偽造文書、詐欺之犯行。
  (二)王仁村告知僅需身分證影本即可辦理行動電話門號，一個月
    可免費撥打一百六十八元，我以為係贈送易付卡，不知要另
    外填寫資料申請門號，因認可將之作為購車客戶之贈品，始
    交付丙○○、乙○○之身分證供其使用，並未授權填寫任何
    書面資料；事後當得知尚須另行填寫申請書時，即主動要求
    王仁村停辦，並未生損害於何人，應不符偽造文書、詐欺之
    構成要件。
四、爭點整理：
  (一)被告是否未經丙○○、乙○○之同意而擅自將其二人之身分
    證影本交付王仁村。
  (二)被告是否確實不知辨理行動電話門號需填寫當事人之相關資
    料而無偽造文書之故意。
  (三)被告於嗣後知悉需填寫申請書後，是否即主動要求終止後續
    申請泛亞電信公司電話。
  (四)被告如事實欄所為對被害人丙○○、乙○○二人及泛亞電信
    公司是否未造成損害。
五、本院判斷：
  (一)被告是否未經丙○○、乙○○之同意而擅自將其二人之身分
    證影本交付王仁村：
    被告於警詢時坦承因我朋友為台灣大哥大員工，於發生當日
    至我公司，向我稱只要持身分證影本給他，便可贈送免費行
    動電話卡一張，我就持丙○○、乙○○二人之身分證影本給
    我朋友辦理，但並未經丙○○、乙○○二人同意等情（見偵
    卷第三頁背面）；於偵查中亦證稱身分證是我拿給王仁村的
    （見偵卷第三十頁）；於原審審理時證稱，蘇與曹不是我的
    客戶，是邱徐文的客戶，蘇、曹而人的身分證影本是我在公
    司傳真機旁的桌子上看到的，我就隨手把那二張身分證拿給
    王仁村等語（見原審卷第三四頁）。證人即高喜公司經理王
    仁村於原審亦證稱：我是高喜公司的經理，我們公司與電信
    公司有架設基地台的合作方案，他們有一些優惠給我們，每
    個月一六八元以內，打二年都不用錢，只是申請門號，當天
    我是在現場影印一份（身分證），貼在申請書上後帶走等語
    （見原審卷第三七、三八頁）；證人即高喜公司會計楊美鈴
    於原審亦證稱：是王仁村帶回資料後，我幫忙填寫的，王只
    有拿身分證的影本給我等語（見原審卷第六八頁）；而被害
    人丙○○及乙○○於本院審理時均證稱被告事前並未事先告
    知我們要使用我們的身分證申請行動電話門號等語。可證，
    被告確未事先經過丙○○、乙○○二人之同意而擅自將其二
    人之身分證影本交付給王仁村以申辦泛亞電信公司之行動電
    話門號無誤。
  (二)被告是否確實不知辨理行動電話門號需填寫當事人之相關資
    料而無偽造文書之故意：
    上揭犯罪事實，業據被告在警詢時及偵查中供承在卷，核與
    被害人丙○○、乙○○之指訴，及證人邱徐文、王仁村、楊
    美鈴、楊肇正、何修宇於原審法院審理中證述之情節相符，
    並有被告出具之保證切結書一紙、泛亞公司九十一年三月十
    四日新用戶啟動資料確認書六紙、泛亞公司九十二年一月七
    日（九二）泛亞Ｅ字第００三六號函一紙暨如附表所示之「
    用戶申請書」、「ＡＮＮＣ一０九一單辦門號專案聲明書」
    各六紙在卷可稽。被告雖辯稱不知須另申辦門號云云，惟證
    人王仁村於原審審理時已證稱：我告訴她這是一個優惠，一
    個人可以申辦三個門號，一個門號可以每個月打一六八元免
    費等語（見原審卷第三八頁），且衡諸常情，使用行動電話
    之人，無不知應憑國民身分證申請行動電話門號，乃因事屬
    重要而需填具申請書始得辦理，此與一般不需憑國民身分證
    即得辦理之事項，自有不同。被告既交付他人國民身分證給
    王仁村以便申請行動電話，應即有默示授權王仁村填寫任何
    辦理行動電話所需書面資料之意思，其有利用不知情之他人
    以達行使偽造文書之故意無訛。
  (三)被告於嗣後知悉需填寫申請書後，是否即主動要求終止後續
    申請泛亞電信公司電話：
    被告雖又辯稱：發現需要申辦門號後，即曾要求王仁村停止
    辦理，並主動告知被害人丙○○、乙○○此事，尋求諒解云
    云。然此已為證人王仁村否認（見原審卷第三八頁），且證
    人邱徐文亦證稱：係被害人丙○○、乙○○告知此事後，伊
    返回公司向主管報告，主管向大家查問，被告才承認，然後
    與被害人聯絡解決等語（見原審卷第三六頁）；又泛亞電信
    公司九十二年二月二十五日泛亞Ｓ字０二六六號函亦載明「
    本專案之0000000000、0000000000、
    0000000000（申請人為丙○○），門號0000
    000000、0000000000、00000000
    00（申請人為乙○○），係由申請人致電本公司提出非由
    其本人申辦之聲明，本公司以依風險控管之作業程序，將上
    述門號拆機處理」，顯見被告係在被害人丙○○、乙○○接
    獲泛亞電信公司書面查證信函後（九十一年三月十四日），
    發現遭人冒名申請行動電話門號，經向證人邱徐文反應，被
    告見事跡敗露始承認犯行（九十一年三月二十二日），是所
    辯不知要填寫書面申請門號，且發現後即主動通知停止辦理
    等節，不足採信。
  (四)被告如事實欄所為對被害人丙○○、乙○○二人及泛亞電信
    公司是否未造成損害：
  1.本件所申請之行動電話門號如何交付一節，業據證人即高喜
    公司會計楊美鈴於原審證稱：「（如何把門號給當事人？）
    是請我們轉送，但是本案泛亞還沒有核發，在查證階段當事
    人有意見，所以泛亞沒有把門號給我們，通常收到卡後，我
    們會請外務與客戶聯絡，看如何交件」等語（見原審卷第六
    九頁）。又依卷附用戶申請書上之地址及帳單送達處所雖均
    記載被害人二人之住所，然被告既自承丙○○、乙○○二人
    並非其客戶而是公司同事邱徐文之客戶，則被告何以會如此
    熱心幫忙申請行動電話門號當作贈品送給非向其購車之客戶
    ？況上開用戶申請書上申請人之聯絡電話均記載為被告所使
    用之電話即（○二）00000000號（見原審卷第四九
    至六十頁），則被告是否原即有與高喜公司人員約定將行動
    電話門號直接交付其本人使用，而非寄交給申請書登記名義
    之客戶？又被告是否因貪圖每一門號之每月一百六十八元免
    費通話費之不法利益而擅自使用被害人二人之身分證影本申
    請上開門號？均非無疑，自難謂對被害人丙○○、乙○○未
    造成任何損害。
  2.被告利用不知情之高喜公司員工王仁村、楊美鈴、楊肇正、
    何修宇偽造丙○○、乙○○之申請文書，並持向泛亞電信公
    司行使申請行動電話門號，該文書之內容已足以讓人誤認丙○○、乙○○有申請行動電話門號之意思；且被告利用高喜
    公司不知情之員工楊肇正、何修宇偽填丙○○、乙○○之身
    分資料，並於附表所示之「用戶申請書」、「ＡＮＮＣ一０
    九一單辦門號專案聲明書」上偽造「丙○○」、「乙○○」
    之簽名或指印，均足以生損害於丙○○、乙○○本人；其復
    透過不知情之楊美鈴持之交付泛亞電信公司，主張丙○○、
    乙○○本人申請行動電話門號之意思而行使之，亦足以生損
    害於丙○○、乙○○本人及泛亞電信公司行動電話客戶資料
    管理之正確性，並使該公司陷於錯誤，誤認丙○○、乙○○
    有申請行動電話之意，而核准0000000000號等六
    支行動電話門號，惟因書面查證後而拆機，致尚未實際交付
    持有ＳＩＭ卡，而使詐欺行為尚未既遂，但仍無礙其行使偽
    造私文書致生損害他人犯行完成之認定。被告辯稱尚未發生
    損害，無涉行使偽造文書、詐欺犯罪云云，顯屬事後卸責之
    詞，不足採信。
六、適用法律及量刑審酌之理由：
  (一)核被告所為係犯刑法第二百十六條、第二百十條之行使偽造
    私文書罪及同法第三百三十九條第三項、第一項之詐欺取財
    未遂罪。
  (二)被告偽造如附表（一）至（六）「丙○○」之簽名十八枚、
    如附表（七）至（十二）「乙○○」之簽名十八枚、指印十
    八枚於「用戶申請書」及「專案聲明書」之行為，為偽造私
    文書之部分行為，不另論罪；其偽造上開私文書後，復透過
    不知情之楊美鈴持以行使申請行動電話門號，其偽造之低度
    行為應為行使之高度行為所吸收，僅論以行使偽造私文書罪
    。被告係利用不知情之高喜公司員工完成上開犯罪，為間接
    正犯。
  (三)又本件專案申請並無其他贈品，且所申請之ＳＩＭ卡尚未完
    成交付，有泛亞電信公司九十二年二月二十五日（九二）泛
    亞Ｓ字第０二六六號函在卷可稽，被告亦供稱係欲將所申請
    之門號ＳＩＭ供作購車贈品，公訴人誤以被告另行取得他項
    贈品，其犯罪業已既遂，尚有誤會。
  (四)被告所為數行使偽造私文書、數詐欺取財之行為，均時間緊
    接，犯罪構成要件相同，顯係出於概括之犯意為之，為連續
    犯，均應依刑法第五十六條之規定以一罪論，並加重其刑。
    又被告所犯行使偽造私文書罪與詐欺取財罪間，有方法目的
    之牽連關係，為牽連犯，應依刑法第五十五條之規定從一重
    論以行使偽造私文書罪。
  (五)原審以被告罪證明確，而適用刑法第五十六條、第二百十六
    條、第二百十條、第三百三十九條第三項、第一項、第五十
    五條、第四十一條第一項前段、第二百十九條，罰金罰鍰提
    高標準條例第一條前段、第二條，並審酌被告犯罪之動機、
    目的、手段，冒名申請行動電話ＳＩＭ卡，對文書真正名義
    人及行動電話公司所生之損害，及其犯罪後態度等一切情狀
    ，量處有期徒刑四月，並諭知易科罰金之折算標準。復說明
    如附表所示之文書，在傳真行使後均已全部郵寄予泛亞電信
    公司收執，並未交付被告持有，業據證人王仁村陳明在卷，
    故該文書均非屬被告所有之物，自毋庸對之宣告沒收。惟附
    表（一）至（三）所示「用戶申請書」（一式三聯，採複寫
    方式，分別為白色公司存根聯、黃色經銷直營商存根聯，及
    紅色客戶存根聯）三份上，偽造之「丙○○」簽名各一枚（
    合計九枚）；附表（四）至（六）所示「ＡＮＮＣ一０九一
    單辦門號專案聲明書」（一式三聯，採複寫方式，分別為白
    色公司存根聯、紅色經銷直營商存根聯，及黃色用戶存根聯
    ）三份上，偽造之「丙○○」簽名各一枚（合計九枚）；附
    表（七）至（九）所示「用戶申請書」（同上有白、黃、紅
    色三聯）三份上，偽造之「乙○○」簽名各一枚（合計九枚
    ）、指印各一枚（合計九枚）；附表（十）至（十二）所示
    「ＡＮＮＣ一０九一單辦門號專案聲明書」（同上有白、紅
    、黃色三聯）三份上，偽造之「乙○○」簽名各一枚（合計
    九枚）、指印各一枚（各計九枚）；均屬被告利用楊肇正、
    何修宇所偽造之署押，應依刑法第二百十九條之規定宣告沒
    收之。
七、不另為無罪諭知部分：
  (一)公訴意旨另謂：被告意圖為自己不法之所有，於九十二年三
    月八日（起訴書誤載為三月十日）上午九時許，在台北縣中
    和市○○路一一二號太子汽車中和分公司內，竊取銷售經理
    邱徐文所管領之「丙○○」、「乙○○」身分證影本二紙，
    因認被告此部分行為，另涉犯刑法第三百二十條第一項之普
    通竊盜罪嫌云云。公訴人認被告涉犯上揭竊盜犯行，無非以
    被告之自白，被害人丙○○、乙○○之指訴及證人邱徐文之
    證詞，為其主要論據。
  (二)按犯罪事實應依證據認定之，無證據不得認定其犯罪事實；
    又不能證明被告犯罪者，應諭知無罪之判決，刑事訴訟法第
    一百五十四條第二項、第三百零一條第一項，分別定有明文
    。次按刑法第三百二十條第一項之普通竊盜罪，係指意圖為
    自己或第三人不法之所有，而竊盜取他人動產之行為。易言
    之，須對他人之動產破壞原有之支配關係並建立新的支配關
    係，始足當之；若並無破壞原有之支配關係，僅單純取得他
    人之物而建立新的支配關係，除係因遺失物、漂流物或其他
    脫離本人持有之物，另犯刑法侵占遺失物罪外，尚非刑法所
    處罰之行為。訊據被告固坦承於右揭時地取得丙○○、乙○○身分證影本之事實不諱，但堅決否認此部分被訴竊盜之犯
    行，辯稱：我係在公司之廢紙區內取得上開身分證影本，該
    區係遭丟棄之物，並非竊盜而來等語。
  (三)經查，本案被告於警詢時及偵查中，均僅供承將丙○○、乙○○之身分證交付高喜公司王仁村辦理申請門號，並未說明
    如何取得上開身分證，是公訴人認被告自白竊盜犯罪，尚有
    誤會。又被害人丙○○、乙○○僅知將身分證交由太子汽車
    中和分公司銷售經理邱徐文，遭人另行持以取得申請行動電
    話門號，並不知係如何取得，是其二人之指訴，亦不足為不
    利被告之認定。而證人邱徐文於原審審理時證稱：我是太子
    汽車中和分公司的銷售經理，也是被告的同事，本案被害人
    丙○○、乙○○是我的客戶。當時他們要辦理分期付款買車
    ，交給我身分證正本與相關資料，我拿回公司影印後傳真給
    公司法務人員，就將資料丟在廢紙區不要了。我可以確認我
    把正本留下後，其他的影本資料我都丟在廢紙區，那是不要
    的東西等語。是被告係將證人邱徐文丟棄之身分證影本交付
    王仁村，並無破壞證人邱徐文對上開身分證影本之支配管領
    ，與刑法竊盜罪之構成要件不合，自難以竊盜罪相繩。此外
    ，復查無其他積極證據，足資證明被告涉有此部分竊盜之犯
    行，不能證明被告犯罪，依首開法條規定本應為無罪之判決
    ，惟公訴人認被告此部分犯行與前揭有罪科刑部分，為牽連
    犯，屬裁判上一罪，有不可分之關係，爰不另為無罪之諭知
    。
八、駁回上訴之理由：
    被告上訴意旨以並不知王仁村以丙○○、乙○○名義填寫申
    請書，不具偽造文書及詐欺之故意云云，而指摘原判決不當
    。惟按證據之取捨及證據證明力如何，均屬事實審法院得自
    由裁量、判斷之職權，苟其此項裁量、判斷，並不悖乎通常
    一般之人日常生活經驗之定則或論理法則，又於判決內論敘
    其何以作此判斷之心證理由者，即不得任意指摘其為違法。
    而認定犯罪事實所憑之證據，並不以直接證據為限，間接證
    據亦包括在內，審理事實之法院綜合卷內之直接、間接證據
    ，本於推理作用，於通常一般之人均不致有所懷疑，得確信
    其為真實之程度者，即非不得據之為有罪之認定。原判決論
    處被告甲○○偽造私文書罪刑，係綜合被害人之指訴，證人
    邱徐文、王仁村、楊美鈴、楊肇正、何修宇之證詞，本於推
    理作用，確信其為真實之程度，而為有罪之認定，並非單採
    被害人之指訴為論斷之依據，且其所為判斷，尚無悖乎一般
    經驗法則，自不得指為違法。則原判決既已綜核全部卷證資
    料，詳加斟酌論斷，敘明其所憑之證據及認定之理由，而以
    被告否認犯罪所持之辯解為不足採，予以指駁綦詳，俱有卷
    存之證據資料可資覆按，經核認事用法，洵無違誤，量刑亦
    屬妥適。被告上訴仍執陳詞否認犯罪，為無理由，應予駁回
    。
九、末查，被告甲○○前未受有期徒刑以上刑之宣告，此有本院
    刑案紀錄表可稽，因一時思慮欠週，觸犯刑章，經此偵審程
    序及罪刑之宣告，當知所警惕，信無再犯之虞，且被告為單
    親家庭，有在學子女需待其照顧養育，本院認所宣告之短期
    自由刑，以不宜執行為適當，爰併宣告緩刑年，以示衿恤
    並勵自新。
十、適用法律：
    程序法方面：刑事訴訟法第三百六十八條。
    實體法方面：刑法第七十四條第一款。
本案經檢察官吳慧蘭到庭執行職務。
中    華    民    國    95    年    6     月    30    日
                  刑事第五庭  審判長法  官  吳    敦
                                    法  官  陳 世 宗
                                    法  官  吳 啟 民
以上正本證明與原本無異。
如不服本判決，應於收受送達後十日內向本院提出上訴書狀，其
未敘述上訴之理由者並得於提起上訴後十日內向本院補提理由書
（均須按他造當事人之人數附繕本）。
                                    書記官  江 采 廷
中    華    民    國    95    年    7     月    3     日
附錄：本案論罪科刑法條全文
刑法第二百十六條
行使第二百十條至第二百十五條之文書者，依偽造、變造文書或
登載不實事項或使登載不實事項之規定處斷。
刑法第二百十條
偽造、變造私文書，足以生損害於公眾或他人者，處五年以下有
期徒刑。
刑法第三百三十九條
意圖為自己或第三人不法之所有，以詐術使人將本人或第三人之
物交付者，處五年以下有期徒刑、拘役或科或併科一千元以下罰
金。
以前項方法得財產上不法之利益或使第三人得之者，亦同。
前二項之未遂犯罰之。
附  表：
┌───┬────────┬───────┬─────┬────────┐
│編  號│文  書  名  稱  │  門      號  │偽造名義  │署  押  數  量  │
├───┼────────┼───────┼─────┼────────┤
│  一  │用戶申請書（白、│0000000│丙○○    │簽名各一枚（共三│
│      │黃、紅）各一張  │一八六        │          │枚）            │
├───┼────────┼───────┼─────┼────────┤
│  二  │用戶申請書（白、│0000000│丙○○    │簽名各一枚（共三│
│      │黃、紅）各一張  │一八七        │          │枚）            │
├───┼────────┼───────┼─────┼────────┤
│  三  │用戶申請書（白、│0000000│丙○○    │簽名各一枚（共三│
│      │黃、紅）各一張  │一八八        │          │枚）            │
├───┼────────┼───────┼─────┼────────┤
│      │ＡＮＮＣ一０九一│              │          │                │
│  四  │單辦門號專案聲明│0000000│丙○○    │簽名各一枚（共三│
│      │書（白、紅、黃）│一八六        │          │枚）            │
│      │各一張          │              │          │                │
├───┼────────┼───────┼─────┼────────┤
│      │ＡＮＮＣ一０九一│              │          │                │
│  五  │單辦門號專案聲明│0000000│丙○○    │簽名各一枚（共三│
│      │書（白、紅、黃）│一八七        │          │枚）            │
│      │各一張          │              │          │                │
├───┼────────┼───────┼─────┼────────┤
│      │ＡＮＮＣ一０九一│              │          │                │
│  六  │單辦門號專案聲明│0000000│丙○○    │簽名各一枚（共三│
│      │書（白、紅、黃）│一八八        │          │枚）            │
│      │各一張          │              │          │                │
├───┼────────┼───────┼─────┼────────┤
│  七  │用戶申請書（白、│0000000│乙○○    │簽名、指印各一枚│
│      │黃、紅）各一張  │二一五        │          │（共六枚）      │
├───┼────────┼───────┼─────┼────────┤
│  八  │用戶申請書（白、│0000000│乙○○    │簽名、指印各一枚│
│      │黃、紅）各一張  │二一六        │          │（共六枚）      │
├───┼────────┼───────┼─────┼────────┤
│  九  │用戶申請書（白、│0000000│乙○○    │簽名、指印各一枚│
│      │黃、紅）各一張  │二一七        │          │（共六枚）      │
├───┼────────┼───────┼─────┼────────┤
│      │ＡＮＮＣ一０九一│              │          │                │
│  十  │單辦門號專案聲明│0000000│乙○○    │簽名、指印各一枚│
│      │書（白、紅、黃）│二一五        │          │（共六枚）      │
│      │各一張          │              │          │                │
├───┼────────┼───────┼─────┼────────┤
│      │ＡＮＮＣ一０九一│              │          │                │
│十一  │單辦門號專案聲明│0000000│乙○○    │簽名、指印各一枚│
│      │書（白、紅、黃）│二一六        │          │（共六枚）      │
│      │各一張          │              │          │                │
├───┼────────┼───────┼─────┼────────┤
│      │ＡＮＮＣ一０九一│              │          │                │
│十二  │專辦門號專案聲明│0000000│乙○○    │簽名、指印各一枚│
│      │書（白、紅、黃）│二一七        │          │（共六枚）      │
│      │各一張          │              │          │                │
└───┴────────┴───────┴─────┴────────┘


司法院資訊處製作；財團法人民間司法改革基金會備份。
